臺灣高等法院民事判決　　　九十二年度上易字第一０五０號
　　上　訴　人　甲○○
　　被上訴　人　丙○○
　　訴訟代理人　任　兵律師
　　被上訴　人　乙○○
右當事人間損害賠償事件，上訴人對於中華民國九十二年七月十六日臺灣士林地方法
院九十一年度訴字第五六號第一審判決提起上訴，經本院於九十三年五月二十六日言
詞辯論終結，判決如左：
    主      文
上訴駁回。
第二審訴訟費用由上訴人負擔。
    事      實
甲、上訴人方面：
  一、聲明：
    (一)原判決廢棄。
    (二)被上訴人應連帶賠償上訴人新臺幣（下同）一百二十三萬一千六百元，及被上
      訴人丙○○自九十年二月二十四日起、被上訴人乙○○自九十年三月十四日起
      ，均至清償之日止按年息百分之五計算之利息。
    (三)製作四開報紙如附件所示之道歉啟事三百份，在上訴人住處方圓五公里範圍內
      廣為招貼投遞，為期六個月，費用由被上訴人負擔。
    (四)第一、二審訴訟費用由被上訴人負擔。
  二、陳述：除與原判決記載相同者，茲引用之外，補稱：
    (一)上訴人請求被上訴人連帶賠償一百二十三萬一千六百元，係包括：1.精神慰撫
      金三十萬元；2.失職薪水八十八萬元（八十七年六月至九十年三月共計三十四
      個月，另加計六個月年終獎金，共計四十個月，每月二萬二千元）；3.醫療費
      用五萬一千六百元。
    (二)被上訴人丙○○失竊之鋁框處為該屋之唯一出入口，若裝用上訴人所持有之單
      軌式鋁框，僅能將玻璃固定附著在鋁框上，無法開關以供進出。而附於八十七
      年偵字第六二三號偵查卷內十三張照片，及另一被上訴人乙○○附於九十年偵
      續字第一四三號偵查卷內三張照片所示之鋁框，與上訴人所持有者一模一樣，
      可證被上訴人向北投警察分局所作之指控並不實在。臺灣士林地方法院九十二
      年度士簡字第五一八號刑事簡易判決認定：被上訴人有妨害名譽一事，惟原審
      對於該事證未經審酌，亦未公開心證向上訴人發問曉諭、或令就事實、法律為
      陳述、聲明證據或辯論，即作出該突襲性裁判。
    (三)被上訴人明知上訴人未竊取被上訴人丙○○之鋁框，卻偽稱親眼目睹上訴人竊
      取過程並促請訴外人高氏夫婦為竊佔案件出庭作證時，指述上訴人偷其鋁門框
      ，足證被上訴人係故意或過失散播不實惡言，致他人對上訴人之人格評價貶損
      ，上訴人並因而被解僱，爰依侵權行為之法律關係請求損害賠償。
    (四)證人高王阿雪、劉春蘭二人僅證稱：未聽到被上訴人乙○○有誹謗上訴人之語
      ，但劉春蘭明白聽到被上訴人丙○○有傳述誹謗上訴人之語，有八十八年偵字
      第九七○三號卷第一八頁、九十年偵字第三六五三號卷第二○頁反面及六六頁
      反面可稽。原審竟擴張認定被上訴人均無誹謗之事實，其判決基礎違反辯論主
      義之內涵「當事人有爭執之事實，其訴訟資料應由當事人聲明之證據方法中取
      得」，業已影響判決之結果，難謂非違法。又被上訴人於九十一年四月十六日
      在九十年偵續字第一四三號履勘當日，對所提證物為報警查辦時，對於所比對
      鋁框之真正為否認，依民事訴訟法第二百八十八條之一規定：「當事人因妨礙
      他造使用，故意將證據滅失、隱匿或致礙難使用者，法院得審酌情形，認他造
      關於該證據之主張或依該證據應證之事實為真實。」
    (五)被上訴人乙○○因竊水遭上訴人舉發，因而懷恨在心，若在八十六年十二月十
      六日真有親眼目睹上訴人偷竊之情事，焉有不立即以現行犯報警逮捕上訴人，
      反而延至八十六年十二月十八日始報案處理之理？可證被上訴人所言均為杜撰
      。
    (六)被上訴人丙○○辯稱：無出入來往北投及無由與鄰人認識，經查被上訴人丙○
      ○於八十三年、八十四年間與正道房屋仲介公司就其一樓房屋遭毀損涉訟，曾
      數度至北投查看；另證人劉春蘭於八十五年間方才搬離北投，且乙○○乃承買
      其屋之人；又高王阿雪在八十七年七月之前擔任本鄰之鄰長，焉有不認識轄下
  三、證據：除援用第一審所提證據外，補提：
    (一)九十年偵續字第一四三號履勘紀錄；
    (二)被上訴人丙○○所提供之照片五幀；
    (三)被上訴人乙○○所提供之照片三張；
    (四)臺灣士林地方法院九十二年度偵續二字第一號檢察官聲請簡易判決處刑書；
    (五)臺灣士林地方法院九十二年度士簡字第五一八號刑事簡易判決書；
    (六)臺灣士林地方法院八十八年度易字第一四六五號刑事判決書；
    (七)九十一年度上聲議字第三○五七號臺灣高等法院檢察署檢察長命令；
    (八)臺灣士林地方法院八十七年度偵字第六二三號刑事附帶民事狀影本；
    (九)託育嬰幼兒契約書；
    (十)醫療費用收據影本二十張；
    (十一)被上訴人丙○○之建物權狀影本；
    (十二)北投光明派出所警訊筆錄影本等為證；
    並聲請訊問證人劉春蘭、唐孟涵。
乙、被上訴人乙○○方面：
  一、聲明：
    (一)上訴駁回。
    (二)訴訟費用由上訴人負擔。
  二、陳述：除與原判決記載相同者，茲引用之外，補稱：
    (一)上訴人指原審未依上訴人之聲請，傳訊證人唐孟涵，惟查本案事證已臻明確，
      證人唐孟涵與本案毫無關係，無審酌之必要。
    (二)上訴人以其竊盜一事遭被上訴人向鄰居為不實之傳述，使其名譽受損，自八十
      八年三月十二日起即提起刑事迄今五年餘，均經檢察官為不起訴處分。且該案
      發生時，上訴人所指當事人均居住遙遠，互不相識，實均屬上訴人所杜撰。
丙、被上訴人丙○○方面：
  一、聲明：
    (一)上訴駁回。
    (二)第二審訴訟費用由上訴人負擔。
  二、陳述：除與原判決記載相同者，茲引用之外，補稱：
    (一)上訴人所援引之臺灣士林地方法院九十二年度士簡字第五一八號刑事簡易判決
      謂：被上訴人妨害名譽並處以罰金二千元等語，惟上開判決尚未確定，難謂為
      上訴人有利之證據。至於上訴人於原審稱：「被上訴人二人要去找高建龍、高
      王阿雪夫婦，為他們在我被訴竊佔案件中作證，談話中丙○○說：甲○○偷我
      的鋁門框去藏，乙○○在旁幫腔說：對呀，對呀云云」，被上訴人既係找高氏
      夫婦作證，所云之事即非屬「意圖散佈於眾，而足以毀損他人名譽之事」。
    (二)上訴人稱：伊因遭誹謗，致遭僱用人即證人唐孟涵解僱，而損失工作報酬一事
      ，經查證人唐孟涵係在八十七年間聽聞上訴人手腳不乾淨而予解僱，與上訴人
      所主張：被上訴人於八十八年春向高氏夫婦對伊誹謗，相差一年多，顯與待證
      事實無關。
    (三)上訴人以證人劉秀蘭之證言，作為被上訴人丙○○妨害名譽之依據。惟查證人
      劉秀蘭及被上訴人丙○○均不住在該址，彼此不認識，焉有知道被上訴人丙○
      ○之理？又另一證人高王阿雪於檢察官訊問時，證稱其不認識乙○○及甲○○
      ，亦無乙○○對其說甲○○偷拿丙○○之鋁門框一事，足證上訴人所言非實。
    (四)綜上所述：上訴人並未提出新證據，且其指陳之事實均經原審查證非真，故上
      訴應為無理由。
丁、本院依職權向台北市立陽明醫院函詢有關上訴人於八十八年二月十九日及八十八
    年四月七日之內科就診與罹患之憂鬱症有無關連等事。
    理    由
甲、程序方面
    上訴人於原審起訴時，係請求被上訴人連帶賠償二百三十萬九千零八十元及法定
    利息並投遞道歉啟事六百份。上訴人提起第二審上訴，於九十二年十二月一五日
    民事補充上訴理由狀中聲明：請求被上訴人連帶賠償一百二十三萬一千六百元及
    法定利息，並投遞道歉啟事三百份（本院卷第六八頁），可知：上訴人就請求被
    上訴人給付之金額部分有所減縮，為減縮訴之聲明，合於民事訴訟法第四百四十
    六條第一項但書、第二百五十五條第三款規定，應予准許。
乙、實體方面
  一、上訴人起訴主張：於民國八十七年四、五月間，在台北市○○路一四九號高姓
      屋主門前眾人過往之通道上，由被上訴人丙○○向鄰居高建隆、高王阿雪夫妻
      捏造稱：「甲○○偷丙○○之鋁門框去藏」，被上訴人乙○○在旁幫腔說：「
      對啊！對啊！」，故意貶損上訴人名譽，並廣泛流傳於鄰居間，引起眾人對伊
      之側目。伊至八十八年三月間得知被上訴人之劣行，爰依民法第十八條、第一
      百八十四條、第一百八十五條、第一百九十五條等規定，請求判命：被上訴人
      賠償二百三十萬九千零八十元及法定利息，並投遞道歉啟事六百份（原審駁回
      上訴人之請求，上訴人於本審中縮減聲明，請求判命被上訴人連帶賠償一百二
      十三萬一千六百元及法定利息，並投遞道歉啟事三百份）等情。
      被上訴人乙○○則辯陳：上訴人自八十二年間遷入居住，即有竊盜之惡行，為
      鄰里皆知之事實，上訴人之名譽係因自己之行為而敗壞，自無被上訴人誹謗之
      可能。上訴人所述被上訴人誹謗之事實均係杜撰云云。
      被上訴人丙○○則以：否認伊有侵害上訴人名譽之行為，本件侵權行為損害賠
      償請求權已罹於時效而消滅，臺灣士林地方法院九十二年度士簡字第五一八號
      刑事簡易判決雖認定被上訴人妨害名譽，惟該判決並未確定。而證人唐孟涵在
      八十七年間聽聞上訴人手腳不乾淨而予以解僱，與上訴人主張被上訴人於八十
      八年春向高氏夫婦對伊誹謗，已相差一年餘，與本件待證事實無關。且證人劉
      秀蘭及被上訴人丙○○均不住在該址，彼此並不認識，焉有知道係被上訴人丙
      ○○所述之理等語，資為抗辯。
  二、按因侵權行為所生之損害賠償請求權，自請求權人知有損害及賠償義務人時起
      ，二年間不行使而消滅，民法第一百九十七條第一項前段定有明文：又連帶債
      務人中之一人於訴訟上提出時效之抗辯，因時效抗辯之訴訟行為自形式上觀察
      係有利於共同訴訟人，則依民事訴訟法第五十六條第一項第一款規定，效力及
      於其餘共同訴訟人。上訴人於本件訴訟中指陳：被上訴人應負共同侵權行為之
      連帶損害賠償責任，則本件訴訟標的對於被上訴人必須合一確定，而被上訴人
      丙○○於原審為上訴人之侵權行為損害賠償請求權業已罹於二年時效消滅之抗
      辯（原審卷第一一０頁），則依上開說明，被上訴人丙○○於訴訟上為時效抗
      辯之效力及於被上訴人乙○○。是故，在此應予究明者，係上訴人對被上訴人
      二人之侵權行為請求權之二年時效期間有無消滅？經查：
    (一)本件上訴人於原審陳述：其於八十八年三月間，得知被上訴人於八十七年四、
      五月間侵害伊之名譽云云（原審卷第七、一一三頁）；更於八十八年三月十二
      日具狀向原審法院就與本案同樣內容之誹謗事實，對被上訴人二人提起自訴（
      八十八年度自字六九號，原審卷第五二頁），堪認：上訴人至遲於八十八年三
      月十二日知被上訴人二人有侵害名譽之行為。
    (二)次查上訴人至九十年八月二十日提起本件訴訟，請求被上訴人負共同侵權行為
      之連帶損害賠償責任（原審卷六頁），形式上似已逾二年時效期間，惟上訴人
　    主張：伊前曾寄發存證信函予被上訴人二人，於九十年二月二十三日送達予被
      上訴人丙○○，及九十年三月十三日送達被上訴人乙○○，均表明請求要求損
      害賠償之意，而有請求權時效中斷之事由一節，業據提出存証信函一份及回執
      二件為證（原審卷第十二、一一五頁），被上訴人乙○○未予爭執，堪信為真
      ；雖被上訴人丙○○否認曾收受上開存證信函，惟自被上訴人丙○○於九十年
      三月五日寄發予上訴人之存證信函記載：「台端於民國九十年二月廿二日由北
      投四支郵局寄來存證信函第八十八號，我已知悉。你想請求我賠償稱：一精神
      慰藉金壹佰萬元二失職薪水壹佰肆拾萬陸仟元三醫療費肆萬元四本人之女及母
      之精神慰撫金各貳拾萬元五律師費陸萬元等：：：」（原審卷第一一六頁），
      核與上訴人寄發請求損害賠償之存證信函內容相符，足見被上訴人丙○○確已
      於九十年二月二十三日收受上訴人寄發之存證信函灼然。
    (三)就被上訴人丙○○而言：
      本件上訴人至遲於八十八年三月十二日業已知悉名譽遭被上訴人丙○○侵害之
      事實，則其侵權行為之請求權二年時效期間本應至九十年三月十一日完成，惟
      上訴人於時效完成前之九十年二月二十三日已為請求，並於六個月內之九十年
      八月二十日提起本件訴訟，則依民法第一百二十九條第一項第一款規定，時效
      應已中斷，是上訴人主張之時效中斷事由，應屬正當，則被上訴人丙○○所為
      時效抗辯，即無足取。
    (四)就被上訴人乙○○而言：
      按所謂時效中斷事由，係指消滅時效期間進行中，因權利人請求，致已進行之
      時效期間失其效力之謂；惟若時效業已完成，自無所謂時效中斷可言。本件上
      訴至遲於八十八年三月十二日業已知悉名譽遭被上訴人乙○○侵害之事實，則
      其侵權行為之請求權二年時效期間應至九十年三月十一日完成，上訴人於時效
      完成後之九十年三月十三日始向被上訴人乙○○請求，並於時效完成後之九十
      年八月二十日提起本件訴訟，已逾二年時效期間。是本件不問上訴人指陳：被
      上訴人乙○○所為侵害其名譽之情是否真實，其依侵權行為法律關係請求被上
      訴人乙○○負損害賠償責任，因已罹於二年時效期間而消滅，故上訴人不得再
      向被上訴人乙○○為請求。
  三、應再予探究者，係上訴人依侵權行為之法律關係，請求被上訴人丙○○負侵害
      名譽之損害賠償責任，有無理由？
    (一)上訴人原於起訴狀中指稱：「被上訴人二人於民國八十七年四、五月間，在北
      投區○○路一四九號高姓屋主門前眾人過往之通道上，捏造『甲○○偷丙○○
      的鋁門窗去藏：：：』等不實惡言，故意貶損伊之名譽，並廣泛流傳於鄰居間
      ，引起眾人對伊側目」（原審卷第七頁），經原審闡明被上訴人丙○○之侵權
      行為為何？上訴人再稱：「被上訴人二人要去找高建隆、高王阿雪夫婦為他們
      在我被訴竊佔案件中作證，談話中丙○○說甲○○偷我的鋁門框去藏，乙○○
      在旁邊幫腔說對啊對啊，時間約為八十七年四、五月間，後來高王阿雪將上情
      告訴鄰居張陳款，八十八年二月間，我聽鄰居說起這件事情，後來我去向高王
      阿雪求證，高王阿雪說丙○○有講這件事情，刑事庭曾經傳訊高氏夫妻，但他
      們均不願意出庭」等語（原審卷一九三頁），而證人劉春蘭於臺灣士林地方法
      院檢察署八十八年度偵字第九七○三號上訴人甲○○對被上訴人丙○○、乙○
      ○二人妨害名譽案件證稱：「八十七年清明節後，我去北投溫泉路，我要停車
      走樓上時，聽到丙○○、乙○○及鄰長夫婦手指上，丙○○說樓上四樓的加蓋
      致地基下陷，並偷我的鋁門窗去藏」、「問：四樓是指何人？答：甲○○，因
      為只有他有加蓋」（士林地方法院檢察署八十八年度偵字第九七○三號卷第十
      八頁）；「八十七年有一天我回北投溫泉路一四九號四樓看有無信件，停好車
      之就看見四個人，手指著頂樓說樓上四樓加蓋違建，偷丙○○的鋁門窗」、「
      我確定是丙○○說的」等語（同署九十年偵字第三六五三號卷第二十頁反面）
      。證人高建隆其後去世，已無法傳訊到庭；證人高王阿雪於臺灣士林地方法院
      檢察署九十年偵字第三六五三號之九十一年四月十六日訊問中雖證稱：「問：
      乙○○有無跟你說甲○○偷拿丙○○的鋁框？答：沒有，平常見面點個頭而已
      ，我早上都七點多就離開家裡去上班」，惟參酌證人嗣向檢察官表示：「我們
      家水塔在樓上，怕她會下毒，所以不敢作證，她今天還有來找我，請我幫她作
      證，我跟她們勸大家是好鄰居，不要互相告來告去」等語（該案第六六頁反面
      ），可知：證人高王阿雪內心有所畏懼，則此次所述有關本件求證事實之證詞
      應非實在，此證言之證明力可議。是依憑上述證人劉春蘭之證詞，再參酌被上
      訴人丙○○對上訴人提出竊佔、拆除鋁門框並予移置之情況證據，堪認：被上
      訴人丙○○於八十七年清明節後之四月間，去找高建隆、高王阿雪夫婦為其對
      上訴人提出竊佔告訴之案件出庭作證時，應有提及上訴人偷鋁門框去藏之話語
      。
    (二)按刑法上誹謗罪之成立，以行為人之行為出於故意為限，而民法上不法侵害他
      人之名譽，則不論行為人之行為係出於故意或過失，均應負損害賠償責任，此
      觀民法第一百八十四條第一項前段及第一百九十五條第一項規定自明。所謂過
      失，乃應注意能注意而不注意即欠缺注意義務之謂，構成侵權行為之過失，係
      指抽象輕過失即欠缺善良管理人之注意義務而言，而行為人已否盡善良管理人
      之注意義務，應依事件之分別加以考量，因行為人之職業、危害之嚴重性、被
      害法益之輕重、防範避免危害之代價而有所不同，若行為人已經合理查證，而
      依查證所得資料，有相當理由確信為真實者，即應認其已盡善良管理人之注意
      義務而無過失，縱事後經司法機關證明其所述內容與事實不符，亦不能令負侵
      權行為之損害賠償責任。惟為保障個人名譽法益之保護，倘行為人未予合理查
      證即率予散佈，則難謂無過失可言，最高法院九十三年度台上字第八五一號判
      決著有明文。
    (三)查被上訴人丙○○於八十六年十二月二十五日向台北市政府警察局北投分局對
      上訴人甲○○提出告訴，指稱：「甲○○於八十一年間開始侵占我位於北投區
      ○○路一四九─四號四樓的房子，在屋內堆放物品，並且破壞大門，另甲○○
      又破壞我位於北投區○○路一四九─四號一樓的鋁門框」、嗣再向檢察官陳明
      ：「我一樓請人裝了鋁門窗的框，被告（指甲○○）將框拆掉拿到四樓上去，
      移在四樓但未使用：：：」等語（士林地檢署八十七年度偵字第六二三號第六
      頁、第二二頁），亦即對上訴人涉嫌竊佔被上訴人丙○○一四九─四號一樓及
      拆除鋁門框後移置等情節予以指訴，其後經檢察官於八十七年二月二十日以八
      十七年度偵字第六二三號對上訴人提起公訴，可知：被上訴人丙○○就上訴人
      拆除鋁門框後移置之情，已經指訴明確，並附具於上訴人住處查獲鋁門框之照
      片十三張為證據（附於八十七年度偵字第六二三號卷內），輔以證人即被上訴
      人乙○○於該刑案之警訊及審理時（原審法院八十七年度易字第四九七號）八
      十七年三月三十一日證述上訴人如何拆除鋁門窗、再將拆下之鋁框條搬到樓梯
      之情綦詳（該刑案卷第四三頁）；另一證人鄭月英於八十七年三月三十一日審
      理時亦證稱：不知道一四九之四號一樓之鋁門窗是何人拿走的，但本來有鋁門
      窗等語（該刑案卷第四一頁），則被上訴人丙○○於聽聞被上訴人乙○○之陳
      述，再於八十七年三月三十一日庭訊中聽聞證人鄭月英及乙○○之證述內容，
      復前往上訴人四樓住處探查發現有鋁門框條並予拍照留證。衡諸上訴人僅係普
      通百姓，並非職司調查發現真實之專業人士，其於發現所有物品失竊、報警、
      舉發及探查拍照留存證據之過程，已符合社會對於普通人民可得期待之注意義
      務程度，則被上訴人丙○○向高氏夫妻陳述有關上訴人涉嫌竊取其所有鋁門框
      一事，並非毫無根據、憑空杜撰。
    (四)上訴人雖再指稱：查獲時之四支鋁門框條與被上訴人丙○○一樓住處之大門尺
      寸不符、新舊有別、規格不同，該四支鋁門框條並非被上訴人丙○○所有，被
      上訴人丙○○仍指責伊竊取鋁門框，應負過失之侵權行為損害賠償責任云云。
      惟依被上訴人丙○○提出之照片觀察，於警察查獲時鋁門框條之顏色與丙○○
      裝置於門口之鋁製建材相同，且四支鋁門框較長部分為二百一十公分，丙○○
      一樓住處高約二百五十公分，因大門鋁門處上方留有氣窗，則二百一十公分長
      之鋁門框適足以作為氣窗下方左右兩方之建材使用，亦據士林地方法院檢察署
      檢察官九十一年四月十六日至現場履勘明確，有勘驗筆錄足參。復參酌證人即
      當時丙○○報警前往現場處理之員警張茂傑證稱：當時雙方對於所有權即有爭
      執，伊建議丙○○找廠商來確認較為有利云云，足見：被上訴人丙○○前往上
      訴人住處探查發現有四支鋁門框，鋁門框之長度又符合丙○○住處之用，依社
      會一般人之認知，已有合理懷疑是被上訴人丙○○失竊者，連職司調查之警察
      尚且無法肉眼斷定，仍需藉由其他專業人士即專門出售此類貨品之廠商就廠牌
      、顏色、材質、新舊等因素比對作為判斷依據，自無法要求僅係普通百姓之被
      上訴人丙○○需進行如此精確之查證過程。從而，被上訴人丙○○依憑社會一
      般人士所得查證過程所得資料，已有相當理由確信為真實，在此應認被上訴人
      丙○○已盡善良管理人之注意義務，而無過失可言。至於原審法院於嗣後之八
      十七年六月三十日以八十七年度易字第四九七號刑事判決：上訴人竊佔部分有
      罪，拆除鋁門框移置部分因無証據足以証明，不另為無罪之諭知（原審卷第一
      四九頁），惟被上訴人丙○○事前之查證已盡到善良管理人之注意程度，縱事
      後司法機關以罪證不足無法斷定上訴人有無竊盜犯行，仍不能令被上訴人丙○
      ○負過失侵權行為之損害賠償責任。
    (五)末查上訴人於本訴指訴之同一事實，其後雖經士林地方法院檢察署檢察官以被
      上訴人丙○○涉犯刑法第三百十條第一項誹謗罪提起公訴，並經原審法院以九
      十二年度士簡字第五一八號簡易判決判處罰金貳仟元，如易服勞役以參佰元折
      算壹日在案，經被上訴人丙○○上訴尚未確定，有該起訴書及刑事判決各一份
      附卷可稽（原審卷第一九七至一九八頁），惟查上開刑事案件中檢察官提起公
      訴及刑事判決判決之惟一證據為士林地方法院檢察署八十七年度偵字第六二三
      號起訴書，並無如本件訴訟中所附資料證據及論斷理由，況本院就本件訴訟綜
      合卷附資料及調查證據所得心證獨立認定，該刑事判決並無拘束本件判決之效
      力，併此敘明。
    (六)承上說明，被上訴人丙○○縱於八十七年四、五月間，因其事前之查證已盡到
      善良管理人之注意程度，有合理懷疑上訴人涉嫌竊取其所有鋁門框，則被上訴
      人丙○○向高氏夫婦提及上開一事，並非毫無根據、憑空杜撰，自難令被上訴
      人丙○○負故意或過失侵權行為之損害賠償責任。
  四、綜上所述，上訴人基於共同侵權行為之法律關係，請求被上訴人負連帶損害賠
      償責任，請求判令被上訴人：(一)連帶賠償一百二十三萬一千六百元，及被上訴
      人丙○○自九十年二月二十四日起、被上訴人乙○○自九十年三月十四日起算
      之法定遲延利息；(二)製作四開報紙如附件所示之道歉啟事三百份，在上訴人住
      處方圓五公里範圍內廣為招貼投遞，為期六個月，費用由被上訴人負擔等節，
      均為無理由，應予駁回。原審就上訴人之上開請求為其敗訴之判決，並無不合
      ，上訴意旨仍指摘原判決不當，求予廢棄改判，為無理由，應予駁回。
  五、本件結論已臻明確，上訴人聲請本院再次傳訊證人劉春蘭，因該證人已於偵查
      刑案中多次證述，並有筆錄在卷可參，因認並無再予傳訊之必要。又兩造其餘
      攻防及舉證，核與結論不生影響，爰不再一一論述。
  六、據上論結；本件上訴為無理由，依民事訴訟法第四百四十九條第一項、第七十
      八條，判決如主文。
中　　　華　　　民　　　國　　九十三　　年　　　六　　　月　　　二　　　日
                                    民事第九庭
                                        審判長法  官  楊  豐  卿
                                              法  官  張      蘭
                                              法  官  林  金  吾
正本係照原本作成。
本件不得上訴。
中　　　華　　　民　　　國　　九十三　　年　　　六　　　月　　　二　　　日
                                              書記官  張  淑  芳
